【裁判字號】    94,毒抗,343
【裁判日期】    950220
【裁判案由】    毒品危害防制條例
【裁判全文】
臺灣高等法院刑事裁定                 94年度毒抗字第343號
抗  告  人
即  被  告  甲○○
選任辯護人  邱昱宇律師
上列抗告人因毒品危害防制條例案件，不服臺灣士林地方法院中
華民國94年7月22日裁定（94年度毒聲字第290號），提起抗告，
本院裁定如下：
    主  文
抗告駁回。
    理  由
一、按犯毒品危害防制條例第十條之罪者，檢察官應聲請法院裁
    定令被告入勒戒處所觀察勒戒，其期間不得逾二月，此為毒
    品危害防制條例第二十條第一項所明定。
二、本件抗告人即被告甲○○於民國93年10月6日採尿往前回溯
    五日內之某時，在不詳地點，施用第一級毒品海洛因，嗣於
    同年10月6日因偽造文書案件入臺灣桃園女子監獄服刑，經
    採集尿液送驗而查獲，雖原審訊據被告甲○○堅決否認犯行
    ，並辯稱伊可能因服用關節炎、高血壓藥物而產生毒品反應
    云云。惟查被告於前揭時地入監服刑時所採之尿液，經送昭
    信科技顧問股份有限公司以氣相層析質譜儀分析法檢驗結果
    ，呈嗎啡陽性反應，此有上開科技公司所出具之93年11月9
    日濫用藥物陽性檢體檢驗報告1紙附卷可稽。而氣相層析質
    譜儀分析法乃最具公信力之鑑驗方法，並無出現偽陽性之可
    能，此有相關醫學文獻可參。另按海洛因係由嗎啡經化學合
    成之半人工合成品，其藥（毒）性倍於嗎啡，其施打或吸食
    後經人體代謝作用而分解成藥（毒）性較低之嗎啡，而於尿
    液中被檢測出，故吸食或施打海洛因或嗎啡在尿液中均以嗎
    啡型態被檢驗出；且初次吸食或施打煙毒及麻醉藥品者，經
    人體代謝作用後，於8小時之內即有約80%之量排出，24小時
    之後續有約剩餘量之90%再排出，72小時之後仍有殘餘微量
    排出，吸食或施打者個人體質不同，其排出時間亦會有所差
    異，尤其成癮者（抗藥性強）其於吸食後120小時內所採之
    尿液，配合較具公信力之儀器（如氣相層析質譜儀），仍有
    可能被檢測出。再查被告所服用之上開藥物本身均不含嗎啡
    、可待因或可代謝成嗎啡、可待因之成分，使用後尿液均不
    致檢出嗎啡、可待因陽性反應，亦有行政院衛生署管制藥品
    管理局94年6月23日管檢字第0940006466 號函1紙在卷可參
    。是被告於93年10月6日經採尿送驗，結果既呈嗎啡之陽性
    反應，足見被告確有於93年10月6日採尿往前回溯5日內（即
    120小時）之某時，曾施用第一級毒品海洛因之事實，至堪
    認定。被告前揭所辯，顯為卸責之詞，不足採信。原審裁定
    將被告送勒戒處所觀察、勒戒，於法並無不合，抗告意旨仍
    執陳詞指摘原裁定不當，自無理由，應予駁回。
三、據上論斷，應依刑事訴訟法第412條，裁定如主文。
中    華    民    國    95    年    2     月    20    日
                      臺灣高等法院刑事第7庭
                          審判長法  官  陳  正  雄
                                法  官  許  錦  印
                                法  官  蔡  光  治
以上正本證明與原本無異。
不得再抗告。
                                書記官  陳  韋  杉
中    華    民    國    95    年    2     月    22    日


司法院資訊處製作；財團法人民間司法改革基金會備份。
